【裁判字號】    89,易,4014
【裁判日期】    900131
【裁判案由】    傷害
【裁判全文】
臺灣板橋地方法院刑事判決                        八十九年度易字第四０一四號
    公  訴  人  臺灣板橋地方法院檢察署檢察官
    被      告  甲○○
右列被告因傷害案件，經檢察官提起公訴（八十九年度偵字第一七六三九號），本院
判決如左：
    主  文
甲○○傷害人之身體，處拘役拾日，如易科罰金，以佰元折算壹日。
    事  實
一、甲○○於民國八十九年七月二十五日上午某時（起訴書漏載上午某時），在其臺
    北縣三重市○○○路一六三號之一住處廚房炒菜時，因乙○○無緣無故至其住處
    前拽其大門，即基於傷害之犯意，持菜刀一把前往同路一六三號之六（起訴書誤
    載為一六三之六號）乙○○住處前與之理論，雙方因而發生爭執，甲○○即以該
    菜刀刀柄毆打乙○○頭部，乙○○遭毆打後並跌倒使左側腹部撞地，致受有左耳
    撕裂傷二公分×０．五公分、左頸部撕裂傷０．五公分×０．五公分、左側腹部
    挫傷等傷害。
二、案經乙○○訴請臺灣板橋地方法院檢察署檢察官偵查起訴。
    理  由
一、訊據被告甲○○對於在右揭時、地因告訴人乙○○拽其住處大門，而持菜刀與之
    理論，並予以毆打造成其跌倒成傷之事實坦承不諱，惟另辯稱：伊係以拳頭毆打
    告訴人之頭部，並非以菜刀刀板打他云云。經查：右揭事實，業據告訴人於偵查
    中指訴綦詳，而告訴人遭被告毆打後受有左耳撕裂傷二公分×０．五公分、左頸
    部撕裂傷０．五公分×０．五公分、左側腹部挫傷等傷害之情形，復有臺北縣立
    三重醫院驗傷診斷書正本乙紙在卷可稽，另被告既供承持菜刀一把與告訴人理論
    ，且參諸告訴人之傷勢，其頭部部位係受撕裂傷，衡情非單純以拳頭毆打造成，
    應係菜刀刀柄毆打所致，足認告訴人之指訴非虛，是被告所辯上情，不足採信。
    罪證明確，被告犯行堪以認定。
二、核被告所為，係犯刑法第二百七十七條第一項之傷害罪。爰審酌被告之品行、智
    識程度、因遭告訴人無緣無故拽住處大門而萌傷害之動機、以菜刀刀柄毆打告訴
    人之手段、造成傷害之程度，以及被告犯罪後尚能坦承犯行等一切情狀，量處如
    主文所示之刑，以示懲儆，並諭知易科罰金之折算標準。至菜刀一把雖係被告所
    有供犯傷害罪所用之物，惟未經扣案，爰不予以宣告沒收，併予敘明。
據上論斷，應依刑事訴訟法第二百九十九條第一項前段，刑法第二百七十七條第一項
、第四十一條，罰金罰鍰提高標準條例第一條前段、第二條，判決如主文。
本案經檢察官許景森到庭執行職務。
中      華      民      國      九十        年    一      月    三十一  日
                                      臺灣板橋地方法院刑事第三庭
                                          法  官  趙  義  德
右正本證明與原本無異。
如不服本判決，應於判決送達後十日內，向本院提出上訴狀。
                                          書記官  張  慧  玲
中      華      民      國      九十        年    二      月    五      日
附錄本案論罪科刑法條全文：
刑法第二百七十七條
傷害人之身體或健康者，處三年以下有期徒刑，拘役或一千元以下罰金。
犯前項之罪，因而致人於死者，處無期徒或七年以上有期徒刑；致重傷者，處三年以
上十年以下有期徒刑。


司法院資訊處製作；財團法人民間司法改革基金會備份。
